【裁判字號】    95,重訴,76
【裁判日期】    970814
【裁判案由】    侵權行為損害賠償
【裁判全文】
臺灣苗栗地方法院民事判決              95年度重訴字第76號
原      告  財團法人私立親民技術學院
法定代理人  甲○○
訴訟代理人  魏順華律師
複代理人    戴愛芬律師
            曾能煜律師
被      告  林家紅原名：林雙.
            陳勻岳原名：陳雙.
共      同
訴訟代理人  吳瑞堯律師
上列當事人間請求侵權行為損害賠償等事件，本院於民國97年7
月31日言詞辯論終結，判決如下：
    主  文
被告林家紅應給付原告新臺幣捌佰玖拾壹萬捌仟玖佰壹拾元，及
自民國九十五年九月七日起至清償日止，按週年利率百分之五計
算之利息。
被告陳勻岳應給付原告新臺幣捌佰玖拾壹萬捌仟玖佰壹拾元，及
自民國九十五年九月七日起至清償日止，按週年利率百分之五計
算之利息。
如其中一被告就上開事項已為給付，其他被告於已給付範圍內亦
同免給付義務。
訴訟費用由被告負擔。
本判決第一項、第二項於原告以新臺幣貳佰玖拾柒萬元為被告供
擔保後，得假執行。但被告如以新臺幣捌佰玖拾壹萬捌仟玖佰壹
拾元為原告預供擔保，得免為假執行。
    事實及理由
一、按訴狀送達後，原告不得將原訴變更或追加他訴，但請求之
    基礎事實同一者、不甚礙被告之防禦及訴訟之終結者，不在
    此限，民事訴訟法第255 條第1 項第2 款、第7 款分別定有
    明文。本件原告就被告陳勻岳部分於起訴狀原以民法第184
    條第1 項侵權行為損害賠償請求權為訴訟標的，嗣於民國97
    年1 月15日本院開庭時則追加民法第544 條委任人損害賠償
    請求權為訴訟標的，其訴雖有追加，被告並為反對之表示，
    然該2 訴所涉及者皆係被告陳勻岳於任原告法定代理人期間
    ，明知被告林家紅移轉予原告之苗栗縣頭份鎮○○○段九芎
    林小段104-31、106-40地號土地（下稱104-31、106-40地號
    土地）面積有所短少，仍予以配合，不為任何法律上之保全
    救濟行為，造成原告受有損害，原告可否對被告陳勻岳請求
    賠償，可認其請求之基礎事實為同一，且不甚礙被告之防禦
    及訴訟之終結，核與上揭規定相符，故予准許，合先敘明。
二、原告起訴主張：
  (一)被告陳勻岳係原告創辦發起人之一，自79年9 月2 日起擔任
    原告第2 、3 、4 屆董事會董事長，被告林家紅則係被告陳
    勻岳之配偶，亦自79年9 月2 日起擔任原告第2 、3 、4 屆
    董事會董事，迄至90年7 月27日因教育部依私立學校法第32
    條第1 項解除原告第4 屆全體董事職務，被告陳勻岳、林家
    紅始未擔任原告董事會董事長、董事之職。又原告於93年5
    月25日改制，改制前為私立親民工商專科學校，先予陳明。
  (二)被告林家紅於83年2 月27日，就其所有之104-31、106-40地
    號土地及同段106 、45-1地號土地（下稱106 、45-1地號土
    地），出具讓售同意書願以每坪新臺幣（下同）63,000元之
    價格出售予原告，以供原告設置學生汽、機車停車場之用，
    嗣被告陳勻岳代表原告於83年3 月27日，根據上開讓售同意
    書與被告林家紅簽訂不動產買賣契約書（下稱系爭買賣契約
    書），該買賣契約經教育部於83年10月21日發函表示原則同
    意。而依系爭買賣契約書之約定，所出售104-31、106-40地
    號土地面積，分別為81、1,015 平方公尺（331.54坪），以
    每坪63,000元計算，買賣價金計為20,887,020元，而原告自
    83 年8月31日起至84年6 月30日止，已陸續發簽支票支付土
    地價款，其中被告林家紅用印簽收而兌領之金額有24,679,5
    76元，另由被告陳勻岳代理被告林家紅簽收而兌領之金額有
    38,038,050元，已逾104-31、106-40地號土地之買賣價款。
  (三)被告2 人均明知原告於84年6 月30日前，已付訖104-31、10
    6-40地號土地之價款，卻未辦理所有權移轉登記，被告林家
    紅反而於84年10月13日將該2 筆土地辦理分割，而將104-31
    地號土地所分割增加之同段104-34地號土地（面積57平方公
    尺，下稱104-34地號土地）及106-40地號土地所分割增加之
    同段106-42地號土地（面積393 平方公尺，下稱106-42地號
    土地），於84年10月21日一併出售予訴外人蔡珠美、練邱玉
    連、張春臨3 人，並於84年11月15日完成過戶登記，又106-
    40地號土地另分割增加之同段106-43地號土地（面積18平方
    公尺，下稱106-43地號土地），則於85年5 月20日出售予訴
    外人廖雪珠，並於85年6 月6 日完成過戶登記。104-31地號
    土地於分割後之面積僅餘24平方公尺，106-40地號土地於分
    割後之面積僅餘604 平方公尺，2 筆土地面積短少共計468
    平方公尺，且被告林家紅將分割出來之土地出售他人並完成
    過戶登記，對於原告所負移轉該2 筆土地之債務已屬給付不
    能。而被告陳勻岳為被告林家紅之配偶，復受原告委任，代
    表原告經手該2 筆土地之買賣及過戶事宜，知悉上情，卻於
    87年2 月11日辦理所有權移轉時，隱匿該情，未將被告林家
    紅違約情事提報原告董事會討論議決或為任何法律上之保全
    救濟行為，聽任被告林家紅將面積已短少之土地過戶予原告
    ，顯然違背其受託之任務，使原告溢付468 平方公尺（141.
    57坪）之土地價金，致受有8,918,910 元（63,000元×141.
    57＝8,918,910 元）之損害。
  (四)嗣教育部發現該2 筆土地移轉登記之面積較原核准時之面積
    為少，而於87年3 月26日來函糾正，被告陳勻岳獲悉後唯恐
    前情遭揭發，乃與被告林家紅謀議，將被告林家紅名下所有
    之同段104-35地號土地（下稱104-35地號土地），於87年4
    月28日以買賣為由過戶予原告，並於87年5 月15日函覆教育
    部誆稱：106-40、104-31地號土地因開闢道路，部份面積移
    為道路用地，而以104-35地號土地相同面積作為交換云云，
    惟教育部事後委託會計師實地查核結果，發現所短少之土地
    已遭被告林家紅私下轉售，故於87年9 月4 日來函要求原告
    就所謂土地交換事宜予以說明，復於87年12月10日來函就所
    謂土地交換事宜，質疑土地價格及使用價值是否等值，又就
    其間土地之分割、買賣、交換等，均未依私立學校法規定辦
    理，行政程序顯有疏失，而嚴予糾正，被告2 人見教育部迭
    發函追究，情逼無奈，再於89年10月23日追加被告林家紅所
    有之同段104-33、104-36地號土地（下稱104-33、104-36地
    號土地）作為交換標的，然被告2 人均知104-33、104-35及
    104-36地號土地早於85年6 月25日（過戶予原告前）即共同
    擔保訴外人邱創霖向第一商業銀行股份有限公司（下稱第一
    銀行）之借款，已設定本金最高限額12,000,000元之抵押權
    ，顯然實質上並無補償原告買賣差價損失之意，終至95年間
    ，因邱創霖未清償借款債務，該3 筆土地遭第一銀行向鈞院
    民事執行處聲請強制執行。
  (五)按因可歸責於債務人之事由，致給付不能者，債權人得請求
    賠償損害，民法第226 條第1 項定有明文。本件原告與被告
    林家紅簽訂系爭買賣契約書後，原告已給付共計62,717,626
    元之價款予被告林家紅，已付足104-31、106-40地號土地之
    買賣價金20,887,020元，故被告林家紅依民法第348 條第1
    項規定，負有使原告取得104-31、106-40地號土地（面積合
    計1,096 平方公尺）所有權之義務。但被告林家紅事後將該
    2 筆土地予以分割，並將分割而新增之3 筆土地（面積合計
    468 平方公尺）出售他人並完成過戶，致原告之債權無法實
    現，而此給付不能顯可歸責於被告林家紅，原告自可依民法
    第226 條第1 項規定，向被告林家紅請求賠償468 平方公尺
    之土地差價即8,918,910 元。另被告陳勻岳於事發時擔任原
    告董事會之董事長，係受原告委任，為原告處理事務之人，
    詎被告陳勻岳竟配合被告林家紅將面積短少之土地過戶予原
    告，未將被告林家紅違約情事提報原告董事會討論議決或為
    任何法律上之保全救濟行為，顯然侵害原告對被告林家紅之
    債權，亦違反受任人忠實履行受任事務之義務，致原告受有
    損害，為此依侵權行為之法律關係（民法第184 條第1 項）
    及委任之法律關係（民法第544 條）請求被告陳勻岳賠償8,
    918,910 元，上開2 請求權擇一行使。另被告2 人係基於不
    同之債務發生原因（被告林家紅係債務不履行，被告陳勻岳
    則為侵權行為及受任人之損害賠償責任），就同一內容之給
    付（8,918,910 元之損害賠償），對於同一債權人即原告各
    負全部給付義務，且因其中一人為給付，另一人即同免其責
    任，即被告2 人間係成立不真正連帶債務，併此陳明。
  (六)對被告抗辯所為之陳述：
  1.被告林家紅委任被告陳勻岳為代理人乃「意定代理」，則被
    告林家紅明知被告陳勻岳為原告之法定代理人，猶執意再委
    任被告陳勻岳為意定代理人處理系爭買賣契約事宜，自無再
    考量其利益之必要。況且在此情狀下，被告林家紅已可預見
    雙方代理可能產生之不利益，苟其仍願委任被告陳勻岳為其
    代理人，在解釋上亦無使其成為「本人」，致該法律行為之
    效力因其意思而陷於不確定，否則有失事理之平。
  2.本件被告2 人係先將104-35地號土地移轉登記予原告後，始
    向原告董事會提案表決追認，已與私立學校法之規定不符，
    更遑論104-33、104-35、104-36地號土地以交換為由，而採
    買賣方式移轉登記予原告時，其上之抵押權未據塗銷，此與
    購置不動產後再設定抵押權無殊，且其未經教育主管機關核
    准，即先行交換移轉，與私立學校法第22條、第29條第2 項
    、第61條規定有違，難謂有效。從而，該3 筆土地移轉既因
    違反私立學校法之規定，且未經教育部核准而不生效力，則
    被告所稱業以該3 筆土地作為系爭損害賠償之債之給付，兩
    造間之債務消滅等語，委非可採。並聲明：如主文第1 、2
    、3 項所示，並願供擔保請准宣告假執行。
三、被告之抗辯：
  (一)按代理人不得既為第三人之代理人，而為本人與第三人之法
    律行為，民法第106 條定有明文。雙方代理所為之法律行為
    ，縱非無效，按目前實務見解亦認為，民法第106 條規定意
    旨乃在於保護本人之利益，倘本人事後予以承認，始認對本
    人發生效力。被告陳勻岳就系爭買賣契約書之訂定，一方面
    為原告授權之代理人，復又為林家紅之代理人，該法律行為
    係雙方代理而存有瑕疵，被告林家紅亦未曾事前許諾或事後
    承認此法律行為，前揭雙方代理所為之買賣契約對本人即被
    告林家紅自不生效力。是原告訴請被告林家紅應負債務不履
    行損害賠償之責，殊無理由。
  (二)106 地號土地被告林家紅捐贈予原告者僅限於道路用地部分
    即106 地號土地之8 分之3 ，並不及於106 地號土地其餘之
    8 分之5 ，臺灣高等法院臺中分院於94年度重上字第42號判
    決中表示「被上訴人（即本件原告）抗辯106 地號土地確經
    上訴人（即本件被告林家紅）全部捐贈與被上訴人，堪予採
    信」，其認定事實顯有違誤。故系爭買賣契約縱認為仍對被
    告林家紅有效，然因原告並未依約繳清價金，於經被告林家
    紅合法催告後業已解除，原告自無從再對被告林家紅有所主
    張。
  (三)縱認被告林家紅應負債務不履行損害賠償責任，然被告林家
    紅業已將名下104-33、104-35、104-36地號土地移轉登記予
    原告，衡情原告與被告林家紅間已合意將該3 筆土地作為債
    務不履行損害賠償之債之標的，被告林家紅並已依債之本旨
    為給付，債之關係已經消滅，原告主張仍受有土地差價之損
    害，恐屬無據，況該3 筆土地現雖遭查封，惟所有權人仍係
    被告，則原告受有何等損害？原告能否得向被告2 人再有所
    主張，非無疑義！
  (四)退萬步言，縱認被告陳勻岳侵權行為成立，先後於84年11月
    15日、85年6 月6 日將104-34、106-42、106-43地號土地完
    成所有權移轉登記予他人，致損害原告之債權，惟侵權行為
    損害賠償請求權之消滅時效亦應自該日起分別起算10年，是
    至遲於95年6 月6 日止，該損害賠償請求權即罹於時效，而
    原告起訴時為95年9 月，已逾10年之時效期間，故被告陳勻
    岳主張時效抗辯，自屬於法有據。並聲明：(1)原告之訴及假
    執行之聲請均駁回。(2)如受不利之判決，願供擔保請准宣告
    免為假執行。
四、兩造不爭執之事實：
  (一)被告陳勻岳自79年9 月2 日起擔任原告第2 、3 、4 屆董事
    會董事長，被告林家紅則係被告陳勻岳之配偶，亦自79年9
    月2 日起擔任原告第2 、3 、4 屆董事會董事，迄至90年7
    月27日因教育部依私立學校法規定解除原告第4 屆全體董事
    職務，被告陳勻岳、林家紅始未擔任該職。
  (二)被告林家紅於83年2 月27日，出具讓售同意書願以每坪63,0
    00元之價格出售其所有之104-31、106-40、106 、45-1地號
    土地予原告，嗣於83年3 月27日被告陳勻岳代表原告根據上
    開讓售同意書與被告林家紅簽訂系爭買賣契約書，其中104-
    31、106-40地號土地面積分別為81、1,015平方公尺。
  (三)被告林家紅於84年10月13日將104-31、106-40地號土地辦理
    分割，而將104-31地號土地所分割增加之104-34地號土地（
    面積57平方公尺）及106-40地號土地所分割增加之106-42地
    號土地（面積393 平方公尺）於84年10月21日一併出售予蔡
    珠美等3 人，並於84年11月15日完成過戶登記，又106-40地
    號土地另分割增加之106-43地號土地（面積18平方公尺）則
    於85年5 月20日出售予廖雪珠，並於85年6 月6 日完成過戶
    登記。104-31、106-40地號土地於前開分割後，面積共計減
    少468 平方公尺。而於87年2 月11日，被告林家紅將104-31
    、106-40地號土地所有權移轉登記予原告。
  (四)嗣教育部發現104-31、106-40地號土地辦理移轉時之面積較
    原核准時之面積為少，來函糾正，被告林家紅乃於87年4 月
    28日將名下104-35地號土地以買賣為由過戶予原告，復於89
    年10月23日將名下104-33、104-36地號土地以買賣為由過戶
    予原告，惟該3 筆土地於85年6 月25日即作為邱創霖向第一
    銀行借款之擔保物，並設定本金最高限額12,000,000元之抵
    押權。
五、本件所應探究者為：(1)系爭買賣契約是否因違反雙方代理禁
    止之規定而無效？(2)系爭買賣契約是否業經被告林家紅解除
    ？(3)原告得否就其所受損害向被告2 人有所請求？茲析述如
    下：
  (一)按代理人，非經本人之許諾，不得為本人與自己之法律行為
    ，亦不得既為第三人之代理人，而為本人與第三人之法律行
    為，民法第106 條前段規定明確。而民法第106 條關於禁止
    雙方代理之規定，於意定代理及法定代理均有其適用（最高
    法院65年台上字第840 號判例參照），又民法禁止雙方代理
    之規定旨在保護本人之利益，並非為保護公益所設，尚非強
    行規定，縱有違反，僅屬無權代理行為，如經本人事後承認
    ，仍得發生效力，自非當然無效（最高法院85年台上字第10
    6 號判決、86年台上字第3834號判決參照）。本件被告林家
    紅係被告陳勻岳之配偶，誼屬至親，於83年間時亦擔任原告
    董事會董事，對被告陳勻岳斯時擔任原告董事會董事長而為
    原告法定代理人乙節，當知之明確，是被告林家紅在明知被
    告陳勻岳為原告法定代理人之情形下，仍委任被告陳勻岳代
    理其簽訂系爭買賣契約書，可否認被告陳勻岳未經被告林家
    紅之事前許諾而為法律行為？殊值存疑。況縱認被告陳勻岳
    未經被告林家紅之事前許諾而簽訂系爭買賣契約，然徵諸被
    告林家紅於90年9 月6 日以存證信函函催原告給付系爭買賣
    價金，並副本函寄教育部，復於91年7 月31日以原告經催告
    未給付系爭買賣價金為由，主張解除系爭買賣契約，提起土
    地所有權移轉登記之訴等情（有存證信函、民事起訴狀附卷
    可考，見本院91年度重訴字第84號卷(一)第3 至12、27至34頁
    ），而其上揭主張均係以系爭買賣契約合法有效為前提，足
    證被告林家紅已事後（默示）承認系爭買賣契約，至為灼然
    。再者，被告陳勻岳以原告法定代理人身份簽訂系爭買賣契
    約此節，則為被上訴人所承認（見本院95年度重訴字第76號
    卷(二)第110 、187 頁），揆諸前開說明，原告與被告林家紅
    於83年3 月27日簽訂之系爭買賣契約，應屬有效，被告辯稱
    ：系爭買賣契約違反雙方代理之規定而存有瑕疵，且被告林
    家紅未曾事前許諾或事後承認，故該契約對本人即被告林家
    紅不生效力等語，自無足取。
  (二)被告復辯稱：系爭買賣契約縱認為仍對被告林家紅有效，然
    因原告並未依約繳清價金，經被告林家紅合法催告後業已解
    除等語。惟按法院於確定判決理由中，對訴訟標的以外當事
    人所主張或抗辯之重要爭點，本於兩造辯論之結果所為之判
    斷結果，除有顯然違背法令，或當事人提出新訴訟資料足以
    推翻原判斷之情形外，於同一當事人間，就與該重要爭點有
    關之他訴訟，不得再為相反之主張，法院亦不得作相異之判
    斷，此源於訴訟上之誠信原則及當事人公平之訴訟法理，避
    免紛爭反覆發生，以達「一次解決紛爭」所生之一種判決效
    力（拘束力），即所謂「爭點效」，亦當為程序法所容許（
    最高法院96年台上字第1782號判決參照）。查被告林家紅曾
    於91年間對原告提起請求土地所有權移轉登記之訴，經本院
    以91年度重訴字第84號判決駁回，被告林家紅不服提起上訴
    ，又經臺灣高等法院臺中分院以94年度重上字第42號判決駁
    回上訴，被告林家紅再提起上訴，復經最高法院以96年台上
    字第2545號裁定駁回上訴而確定在案，此經本院依職權調閱
    上開事件卷宗查明無訛。於該事件中，有將買賣之土地範圍
    、被告林家紅得否解除系爭買賣契約列為爭點，法院並於判
    決中認定：106 地號土地確經被告林家紅全部捐贈予原告。
    而系爭買賣契約書記載買賣標的為104-31、106-40、106 、
    45 -1 地號土地，面積共計5,220 平方公尺，然其中106 地
    號土地面積2,674 平方公尺既經被告林家紅贈與，故經扣除
    106 地號土地面積後之交易面積為2,546 平方公尺，以每坪
    63,0 00 元計算，原告應給付之買賣價金為48,520,395元，
    又經法院就原告提出之票據兌現一覽表及刑事案件檢調搜索
    扣押取得之會計科目記載為土地款之轉帳傳票、支出傳票、
    收據等核算結果，其中由被告林家紅蓋章簽收而兌付之支票
    款計有19,679,576元，由被告陳勻岳或由被告2 人共同簽收
    而兌付之支票款計有29,830,050元，合計為49,509,626元，
    是被告林家紅已兌領之金額已逾原告應給付之買賣價金48,5
    20,395元，被告林家紅以原告有給付價金遲延情事，依民法
    第254 條規定解除系爭買賣契約，自不生合法解除之效力等
    語（參見臺灣高等法院臺中分院94年度重上字第42號判決第
    22至28頁，見本院95年度重訴字第76號卷(二)第43至46頁），
    就該爭點法院所為之上開認定，經核並無顯然違背法令之情
    形，而在本件被告又未提出其他新訴訟資料足以推翻原判斷
    ，依上說明，被告不得再為相反之主張，本院亦不應作相異
    之判斷，是被告上開所辯，顯非可採。
  (三)按因可歸責於債務人之事由，致給付不能者，債權人得請求
    賠償損害，民法第226 條第1 項定有明文。本件原告與被告
    林家紅簽訂系爭買賣契約後，原告已依約給付買賣價金，業
    如上述，則被告林家紅依約自負有使原告取得104-31、106-
    40地號土地（面積合計1,096 平方公尺）所有權之義務，然
    被告林家紅於簽訂系爭買賣契約後竟將104-31、106-40地號
    土地予以分割，並將分割而新增之106-40、106-42、106-43
    地號土地（面積合計468 平方公尺）移轉登記予他人，致原
    告受有損害，已構成給付不能，而該給付不能情事之發生顯
    可歸責於被告林家紅，是原告依民法第226 條第1 項規定，
    請求被告林家紅賠償104-31、106-40地號土地短少468 平方
    公尺（141.57坪）之損害8,918,910 元（每坪63,000元×14
    1.57＝8,918,910 元）之損害，核屬有據。
  (四)被告又辯稱：被告林家紅已另將名下104-33、104-35、104-
    36地號土地移轉予原告，衡情原告與被告林家紅間已合意將
    該3 筆土地作為債務不履行損害賠償之債之標的，被告林家
    紅並已為給付，損害賠償之債之關係已經消滅，原告自不得
    再向被告林家紅有所請求等語。經查：被告林家紅於87年4
    月28日將104-35地號土地過戶予原告，又於89年10月23日將
    104-33、104-36地號土地過戶予原告，有土地登記謄本在卷
    可憑（見本院95年度重訴字第76號卷(二)第130 至132 頁），
    惟依土地登記謄本所載，其登記原因為「買賣」，而被告又
    未提出相關文件資料足證其說，可否認為該3 筆土地即係原
    告與被告林家紅間所合意作為前述給付不能損害賠償之債之
    標的，實大有可疑。況按當時之私立學校法第29條第2 項第
    4 款規定：「董事會之決議，應有過半數董事之出席，以出
    席董事過半數之同意行之。但左列重要事項之決議，應有3
    分之2 以上董事之出席，以現任董事總額過半數之同意行之
    ：四、依第61條第1 項規定，為不動產之處分或設定負擔者
    」，同法第61條第1 項規定：「私立學校就不動產之處分或
    設定負擔，應經董事會依第29條第2 項但書之決議，並報經
    主管教育行政機關核准後辦理」，而該3 筆土地於移轉時，
    其上有於85年6 月25日所共同設定、用以擔保邱創霖向第一
    銀行借款之本金最高限額12,000,000元之抵押權，此與取得
    不動產後再設定負擔無殊（臺灣高等法院臺中分院95年度重
    上字第56號判決參照），然該3 筆土地之移轉事前竟未經原
    告董事會依私立學校法第29條第2 項決議，復未報經主管教
    育行政機關核准，即逕予為之，自與私立學校法第29條第2
    項第4 款、第61條第1 項規定有違，而上揭私立學校法之規
    定係屬強制規定，故該3 筆土地之移轉已違反強制規定而依
    民法第71條規定應屬無效，是被告前開所辯，亦難憑採。
  (五)再按受任人因處理委任事務有過失，或因逾越權限之行為所
    生之損害，對於委任人應負賠償之責，民法第544 條著有規
    定，基於舉輕以明重之法理，受任人於處理委任事務因故意
    違背職務行為造成委任人之損害，亦應依該條規定負賠償之
    責。本事件發生期間被告陳勻岳擔任原告董事會之董事長，
    其與原告間為委任關係，係為原告處理事務之人，詎被告陳
    勻岳明知上情，竟配合被告林家紅將面積短少468 平方公尺
    （141.57坪）之104-31、106-40地號土地移轉過戶予原告，
    事後亦未將被告林家紅違約情事提報原告董事會討論議決或
    為任何法律上之保全救濟行為，顯然違反受任人應忠實履行
    受任事務之義務，並致原告受有8,918,910 元之損害，從而
    ，原告依民法第544 條規定訴請被告陳勻岳賠償上開損害，
    亦應准許。又本院既已依民法第544 條規定准許原告對被告
    陳勻岳之請求，則原告之訴訟目的已達，自無庸再就侵權行
    為損害賠償請求權是否有理由為審酌，併此敘明。
六、綜上，原告依民法第226 條第1 項規定，請求被告林家紅應
    給付原告8,918,910 元，及自起訴狀繕本送達被告林家紅之
    翌日即95年9 月7 日起至清償日止，按週年利率百分之5 計
    算之遲延利息，另依民法第544 條規定，請求被告陳勻岳應
    給付原告8,918,910 元，及自起訴狀繕本送達被告陳勻岳之
    翌日即95年9 月7 日起至清償日止，按週年利率百分之5 計
    算之遲延利息，均有理由，應予准許。又被告2 人係基於不
    同之債務發生原因，就同一內容之給付，對於同一債權人即
    原告各負全部給付義務，即所謂不真正連帶債務，因一被告
    給付，其他被告即同免其責任，爰於主文第3 項併宣告此旨
    ，附此陳明。
七、本判決兩造分別陳明願供擔保請准宣告假執行或免為假執行
    ，核均無不合，爰分別酌定相當之擔保金額，予以准許。
八、本件事證已臻明確，兩造其餘攻擊防禦方法，業經審酌，核
    與本件判決結果無影響，爰不逐一論述，併此敘明。
九、據上論結，本件原告之訴為有理由，依民事訴訟法第78條、
    第390 條第2 項、第392 條第2 項，判決如主文。
中    華    民    國    97    年    8     月    14    日
                  民事庭法  官  張 文 毓
以上正本係照原本作成。
如不服本判決，應於送達後20日內向本院提出上訴狀（須附繕本
）。
                        書記官  黎東成
中    華    民    國    97    年    8     月    14    日


司法院資訊處製作；財團法人民間司法改革基金會備份。
